臺灣板橋地方法院刑事判決　　　　　　　　　　　　九十三年度簡上字第三八一號
　　上　訴　人　臺灣板橋地方法院檢察署檢察官
　　被　　　告　甲○○
右列上訴人因被告傷害案件，不服本院九十三年度簡字第一一七九號，中華民國九十
三年五月三十一日第一審判決（聲請簡易判決處刑案號：九十三年度偵字第一一三五
號）提起上訴，本院管轄之第二審合議庭判決如左：
    主      文
上訴駁回。
    事實及理由
一、本案經本院審理結果，認第一審判決被告甲○○係犯刑法第二百七十七條第一項
    之普通傷害罪，而判處其拘役五十五日，如易科罰金，以三百元折算一日；其認
    事用法均無違誤，量刑亦屬適當，應予維持，並引用第一審判決書所記載之事實
    、證據及理由。
二、上訴人上訴意旨略以：原審所載告訴人之傷勢除原判決所載之傷勢外，並造成告
    訴人鼻部出血，是原審所載內容與事實不符，且原判決判處被告拘役五十五日量
    刑過輕，爰依告訴人之聲請上訴請求撤銷原判決，處以更重之刑期等語；惟告訴
    人於原檢察官偵查中於九十二年十一月七日開庭訊問時，已提出國立台灣大學醫
    學院附設醫院診斷證明書乙紙，內容為病人因鼻部出血（參原偵查卷第十四頁）
    ，原審就告訴人鼻部出血部分之傷害業已審酌，就告訴人此部分之傷勢於判決中
    顯僅係漏載；且原審已就被告犯罪動機、目的、與被害人乙○○之關係，使用手
    段之危險性，對被害人傷害之程度，及犯後坦承犯行尚有悔意之態度等一切量刑
    事由妥為斟酌，是故原審量刑亦尚稱妥適，並無過於輕縱之情形，上訴人求予撤
    銷改判，為無理由，應予駁回。
據上論斷，應依刑事訴訟法第四百五十五條之一第一項、第三項、第三百七十三條、
第三百六十八條，判決如主文。
本案經檢察官孫治平到庭執行職務。
中　　　華　　　民　　　國　　九十三　　年　　　九　　　月　　三十　　　日
                                    臺灣板橋地方法院刑事第四庭
                                        審判長法  官  潘長生
                                              法  官  朱嘉川
                                              法  官  吳幸娥
右正本證明與原本無異
本件不得上訴
                                              書記官  洪惠玲
中　　　華　　　民　　　國　　九十三　　年　　　十　　　月　　　五　　　日
附錄本案論罪科刑法條全文：
刑法第二百七十七條
傷害人之身體或健康者，處三年以下有期徒刑、拘役或一千元以下罰金。
犯前項之罪因而致人於死者，處無期徒刑或七年以上有期徒刑；致重傷者，處三年以
上十年以下有期徒刑。
臺灣板橋地方法院刑事簡易判決　　　　　　　　　　九十三年度簡字第一一七九號
    公　訴　人　臺灣板橋地方法院檢察署檢察官
　　被　　　告　甲○○　男　二十九歲（民國○○○年○月○○日生）
　　　　　　　　　　　　身分證統一編號：Ｚ000000000號
　　　　　　　　　　　　住臺北縣新莊市○○路四八０號八樓
右列被告因傷害案件，經檢察官聲請以簡易判決處刑（九十三年度偵字第一一三五號
），本院判決如左：
    主  文
甲○○傷害人之身體，處拘役伍拾伍日，如易科罰金，以佰元折算壹日。
    事實及理由
一、甲○○、乙○○為男女朋友，其二人於民國（下同）九十二年五月九日凌晨零時
    十分許，在臺北縣新莊市○○路四八０號八樓甲○○住處，因生活費用問題及談
    判分手而發生爭執，甲○○情緒失控，竟基於傷害乙○○身體之犯意，出手毆打
    乙○○，致乙○○受有右眼眶紅腫、雙手臂多處紅腫（右側三×五公分、左側三
    ×四公分）、左前臂擦傷四公分、右前臂擦傷二處三公分及一×一公分、左上臂
    瘀傷四四公分、二×二公分、擦傷三×二公分、紅腫四×四公分、右臉頰紅腫四
    ×三公分等傷害。
二、案經乙○○訴由台北縣政府警察局新莊分局報請臺灣板橋地方法院檢察署檢察官
    偵查終結聲請以簡易判決處刑。
三、訊據被告甲○○於偵訊及本院調查時已坦承於右揭時地毆打乙○○等情不諱，核
    與告訴人乙○○指訴情節相符，而告訴人乙○○於案發後即九十二年五月九日凌
    晨一時十分許，至國立臺灣大學醫學院附設醫院急診，經診斷後，其身體確受有
    右眼眶紅腫、雙手臂多處紅腫（右側三×五公分、左側三×四公分）、左前臂擦
    傷四公分、右前臂擦傷二處三公分及一×一公分、左上臂瘀傷四四公分、二×二
    公分、擦傷三×二公分、紅腫四×四公分、右臉頰紅腫四×三公分等傷害，有該
    院急診醫學部醫師陳哲伸開具之診字第九二０三六二一七號診斷證明書可憑。觀
    告訴人乙○○受傷情形與被告甲○○自白及告訴人乙○○指訴被告傷害手法相符
    ，本件事證明確，被告犯行堪予認定。
四、核被告甲○○所為係犯刑法第二百七十七條第一項之普通傷害罪。爰審酌被告犯
    罪動機、目的、與被害人乙○○之關係，使用手段之危險性，對被害人傷害之程
    度，及犯後坦承犯行尚有悔意之態度等一切情狀，量處如主文所示之刑，並諭知
    易科罰金之折算標準，以資懲儆。
五、依刑事訴訟法第四百四十九條第一項前段、第三項、第四百五十四條第二項，刑
    法第二百七十七條第一項、第四十一條第一項前段，罰金罰鍰提高標準條例第一
    條前段、第二條，逕以簡易判決處刑如主文。
六、如不服本判決，得自收受送達之日起十日內向本院提出上訴狀，上訴於本院第二
    審合議庭（須附繕本）。
中　　　華　　　民　　　國　　九十三　　年　　　五　　　月　　三十一　　日
                                    臺灣板橋地方法院刑事第十二庭
                                              法  官　陳  恆  寬
